# 轻资产公司业务合并

提问人：nmeagle 时间：2020-10-22 08:05:13
A公司与B公司受同一控制的电商企业，A公司收购B公司某一品牌代理的网店、存货并接收人员，不接收B公司的往来债权债务，这种情况是否构成同一控制下的业务合并？烦请陈版解答，谢谢!
另外，还想请教下轻资产公司业务合并主要考虑条件和要素有哪些，谢谢！

回答人：chenyiwei
“A公司收购B公司某一品牌代理的网店、存货并接收人员，不接收B公司的往来债权债务”一般仍应认为构成业务合并。因为“业务三要素”即投入、加工处理过程和产出，其应具备的核心要素是关键管理和研发人员、核心技术与研发能力、市场资源、生产加工能力等，往来款项等金融资产和负债不属于上述核心构成要素。因此不承接原业务下形成的往来款不影响是否构成业务合并的判断。